【裁判字號】    95,易,294
【裁判日期】    950621
【裁判案由】    竊盜
【裁判全文】
臺灣板橋地方法院刑事判決               95年度易字第294號
公  訴  人  臺灣板橋地方法院檢察署檢察官
被      告  丁○○
上列被告因竊盜案件，經檢察官提起公訴（95年度偵字第1507號
）及移送併辦（臺灣板橋地方法院檢察署95年度偵字第5242號、
臺灣桃園地方法院檢察署95年度速偵字第81號），被告於準備程
序中就被訴事實為有罪之陳述，經本院合議庭裁定由受命法官獨
任進行簡式審判程序，並判決如下：
    主  文
丁○○連續攜帶兇器竊盜，處有期徒刑捌月。扣案鑰匙壹支、螺
絲起子壹支、手電筒壹支，均沒收。
    事  實
一、丁○○基於意圖為自己不法所有之概括犯意，為下列竊盜行
    為：
  (一)於民國95年1 月9 日下午2 時許，與丙○○（經本院以95年
    度易字第294 號判決判處拘役55日，如易科罰金以銀元300
    元折算1 日）基於犯意之聯絡，在臺北縣三峽鎮○○路與大
    智路口附近，見御膳食品股份有限公司所有、供甲○○使用
    之車牌號碼CX-2435 號自用小貨車停放該處，即由丙○○提
    供鑰匙1 支，並在一旁把風，由丁○○發動該車竊取之。嗣
    於同日下午2 時45分許，為警在臺北縣三峽鎮○○路與隆恩
    街口查獲，並扣得鑰匙1 支。
  (二)於同年3 月6 日凌晨3 時25分許，攜帶其所有客觀上足以對
    人之生命、身體安全構成威脅，可為兇器之螺絲起子1 支，
    在臺北縣鶯歌鎮○○路158 號前，以路邊撿拾之石頭敲破、
    損壞乙○○所有、車牌號碼9281-GV 號自用小客車右後車窗
    玻璃，足以生損害於乙○○，並以其所有之手電筒照明，竊
    取置放在該車內之電鑽、砂輪機各1 台得手，適為巡邏警員
    當場查獲，並扣得前開螺絲起子、手電筒各1 支。
  (三)復於同年4 月8 日晚間7 時30分許，在桃園縣桃園市○○路
    林森社區旁，見戊○○所有之車牌號碼Q7-8750 號自用小貨
    車停放該處，即隨手拾取磚塊敲破該車車窗玻璃（毀損部分
    未據告訴），竊取車內之空壓機1 台、手電鋸2 台、釘槍6
    支得手。嗣於同日晚間10時30分許，在桃園縣桃園市○○路
    與三民路口為警查獲。
二、案經臺北縣政府警察局三峽分局報請臺灣板橋地方法院檢察
    署檢察官偵查起訴及移送併辦。
    理  由
一、上揭事實，業據被告丁○○於警詢、檢察官訊問及本院審理
    時坦承不諱，核與同案被告丙○○於本院審理時之供述，及
    被害人甲○○、乙○○、戊○○於警詢中指訴之情節相符，
    且有鑰匙、螺絲起子、手電筒各1 支扣案可資佐證。此外，
    復有贓物認領保管單3 件、現場及贓物照片17幀、臺北縣政
    府警察局車輛失竊電腦輸入單、尋獲電腦輸入單、車輛車牌
    失竊作業新增車輛認可資料、查獲車輛認可資料、車籍作業
    系統查詢認可資料各1 件等附卷足稽，俱徵被告前揭不利於
    己之自白與事實相符。綜上，本案事證明確，被告犯行堪予
    認定。
二、核被告就上開犯罪事實(一)、(三)所為，係犯刑法第320 條第1
    項之竊盜罪，其就犯罪事實(二)所為，則係犯刑法第321 條第
    1 項第3 款之加重竊盜罪及同法第354 條之毀損器物罪。被
    告與丙○○就前揭犯罪事實(一)之竊盜犯行，有犯意之聯絡及
    行為之分擔，皆為共同正犯。被告先後3 次竊盜及攜帶兇器
    竊盜犯行，時間緊接，基本之竊盜犯罪構成要件相同，顯係
    基於概括犯意反覆實施，為連續犯，應依刑法第56條規定，
    以犯一情節較重之攜帶兇器竊盜罪論，並加重其刑。被告所
    犯攜帶兇器竊盜及毀損罪間，有方法、結果之牽連關係，應
    依刑法第55條規定，從一較重之攜帶兇器竊盜罪處斷。公訴
    人雖僅就被告所為犯罪事實(一)之竊盜犯行提起公訴，惟被告
    其餘竊盜、攜帶兇器竊盜及毀損犯行，與前述經起訴論罪部
    分既有連續犯、牽連犯之裁判上一罪關係，而為起訴之效力
    所及，本院自得併予審究，附此敘明。爰審酌被告犯罪之動
    機、目的、手段，及其損壞他人器物所肇損害、所竊得財物
    之價值，暨被告犯後坦承犯行，態度尚稱良好等一切情狀，
    量處如主文所示之刑，以示懲儆。
三、扣案鑰匙1 支，係共犯丙○○所有，扣案螺絲起子、手電筒
    各1 支，係被告所有，均係供被告犯竊盜、加重竊盜罪所用
    之物，此據被告及同案被告丙○○供承在卷，應依刑法第38
    條第1 項第2 款規定沒收之。
據上論斷，應依刑事訴訟法第273 條之1 第1 項、第299 條第1
項前段，刑法第56條、第321 條第1 項第3 款、第354 條、第55
條、第38條第1 項第2 款，罰金罰鍰提高標準條例第1 條前段，
判決如主文。
本案經檢察官蔡元仕到庭執行職務
中    華    民    國    95    年    6     月    21    日
                        刑事第一庭  法  官  廖  怡  貞
以上正本證明與原本無異。
如不服本判決，應於判決送達後10日內，向本院提出上訴狀。
                                    書記官  林  惠  齡
中    華    民    國    95    年    6     月    21    日
附錄本案論罪科刑法條全文
中華民國刑法第320條
 (普通竊盜罪、竊佔罪)
意圖為自己或第三人不法之所有，而竊取他人之動產者，為竊盜
罪，處5 年以下有期徒刑、拘役或500 元以下罰金。
意圖為自己或第三人不法之利益，而竊佔他人之不動產者，依前
項之規定處斷。
前二項之未遂犯罰之。
中華民國刑法第321條
（加重竊盜罪）
 犯 竊盜罪而有左列情形之一者，處6 月以上、5 年以下有期徒
刑：
一  於夜間侵入住宅或有人居住之建築物、船艦或隱匿其內而犯
    之者。
二  毀越門扇、牆垣或其他安全設備而犯之者。
三  攜帶兇器而犯之者。
四  結夥三人以上而犯之者。
五  乘火災、水災或其他災害之際而犯之者。
六  在車站或埠頭而犯之者。
前項之未遂犯罰之。


司法院資訊處製作；財團法人民間司法改革基金會備份。
